# 子公司注销后，商誉的处理

提问人：土豆拉拉 时间：2021-06-08 18:17:39
陈老师好，A公司 2016 年从B公司处收购C公司80%的股权，收购产生 400 万元的商誉；C公司的核心资源为无线数据通信专网频率的使用许可，A公司可以基于该专网频率许可开展对应的业务； 2021 年，B公司应集团清理股权的需要，准备退出。由于C公司的净资产为负，所以B公司计划评估后 0 元退出。C公司原有的业务、人员以及债权债务由A公司承接，专网频率许可过户更名为A公司。
请问陈老师，上述情况是不是可以视为吸收合并，并且参照《企业会计准则解释第 7 号》，在注销后原合并商誉下沉至A公司个别报表体现。对于A公司该事项产生的影响对应分录是不是 借：商誉 贷：长期股权投资 贷：吸收合并对应的净资产 贷：处置损益。
期待您的指导

回答人：chenyiwei
可以这样理解：在实质为吸收合并的情况下，应作为权益性交易处理，差额计入资本公积，而不是作为处置损益处理。具体会计处理，项目组可参考《中审众环研究•实务案例卷(2020)》“问题3-2-25（同一控制下吸收合并的账务处理）”的相关内容。
但是在少数股东 0 元退出的情况下，是否表明商誉已发生减值？请项目组谨慎核实。每个资产负债表日均应对商誉进行减值测试，此前的资产负债表日商誉是否未发生减值？
另外，根据项目组所述，收购时的核心资源为无线数据通信专网频率的使用许可，我们理解此类许可在合并时应考虑是否符合无形资产的确认条件，根据《企业会计准则第 20 号——企业合并》和《企业会计准则解释第 5 号》第一条的规定识别其中的无形资产，在此基础上确定被收购方各项可辨认净资产的公允价值，以及在合并报表层面的商誉初始计量金额。
如符合无形资产确认条件而未予以确认，应考虑是否构成前期重大会计差错。